# 净资产小于注册资本不能股改？

提问人：豹肉球 时间：2019-01-17 09:24:41
业务操作中要求，有限责任公司整体折股变更为股份有限公司时，净资产不得小于实收资本。
理由是公司法九十六条有限责任公司变更为股份有限公司时，折合的实收股本总额不得高于公司净资产额。
比如，某有限责任公司净资产 900 万，实收资本 950 万，未分配利润-50，其他权益科目为 0 。变更时折合的股本为 900 万不就满足公司法 96 条要求了？为什么要求净资产不得小于实收资本？

回答人：chenyiwei
这种情况，在《公司法》下并没有不能股改的规定，只是根据最新的证监会发行监管问答，对此类情况下股改后需要运行三年才能申报 IPO。
如你所述，对这种情况，可在股改同时减资（需按减资程序办理，编制资产负债表和财产清单、通知已知债权人、公告满 45 天等）。